# 新政府补助准则下园区开发公司代付土地出让金是否冲减土地成本

提问人：zhouby88 时间：2017-12-13 22:57:36
背景：某企业购买一块土地，土地招牌挂和合同价格都为 2000 万元，企业付土地转让款 2000 万元，但这 2000 万元中有 1000 万元是园区投资公司先转给企业账上后企业再付出去的，之后企业按 2000 万元办理了相关契税缴纳和土地使用证，园区投资公司转给企业的 1000 万元没有相关的文件和依据。 问题：新政府补助准则企业对该块土地的入账价值我们应该确认， 1 、是按企业实际支付的1000 万认定，因为企业实际只支付 1000 万，按新政府补助准则中的净额法确认； 2 、按土地合同的的签订价 2000 万认定，园区投资公司转给企业的 1000 万，要求提供相关依据，再确认是计入延递收益还是冲成本或进营业外收入； 请教陈版和各位，这种情况，土地的入账价值如何确定

回答人：chenyiwei
要明确几个问题： 1 、本企业对此类与资产相关的政府补助的会计政策是总额法还是净额法？ 2 、是否已经确认当地园区投资公司在此问题上是获得当地政府授权，相当于在履行政府职能？ 3 、该 1000 万元是否已经确定无需归还？附有何种条件？预计满足这些条件是否存在重大不确定性？

提问人：zhouby88 时间：2017-12-14 08:47:38
陈老师，谢谢如果您的问题明确如下： 1 、本企业对此类资产相关的政府补助拟用净额法； 2 、当地园区投资公司在转给企业 1000 万元的问题上已经获得当地政府授权，但我们获取不了授权的证据； 3 、 1000 万元已经确定无需归还，实质是购地补贴； 这种情况如何处理

回答人：chenyiwei
既然明确是净额法，则可以冲减土地使用权价值。另外还是尽量获取授权书。

提问人：xiele0 时间：2017-12-14 10:00:17
陈版，有问题想向您明确一下
政府补助准则更新后，一家企业选取会计政策时能否对与资产相关的政府补助采用总额法，而与收益相关的政府补助采用净额法，还是不论补助的类型，只能选取一种方法

回答人：chenyiwei
可以对不同类别的政府补助确定采用不同方法，但一旦确定应保持一贯性。

回答人：chenyiwei
不要求对所有政府补助只能采用一种方法。